# 职工考勤罚款的账务处理

提问人：ecoknight 时间：2022-09-13 23:04:22
打扰陈老师和各位网友了！！
请问公司对员工迟到的考勤罚款等罚款，请问是计入营业外收入合适，还是冲减职工薪酬更好？依据？
再次感谢陈老师@chenyiwei和各位网友！！

回答人：chenyiwei
员工迟到的考勤罚款，表明员工未向企业提供合格的服务，故扣款冲减职工薪酬费用，而不应单独确认为营业外收入。